---
title: "Proyecto_Victoria"
output: html_document
---


Variable 1: Hipotecas constituidas sobre fincas rústicas por entidad que concede préstamo

```{r}
library(pxR)
data <- read.px("http://www.ine.es/jaxiT3/files/t/es/px/13898.px?nocab=1")
final_data<- as.data.frame(data)
View(final_data)


```

Variable 2: Hipotecas constituidas sobre fincas urbanas por entidad que concede préstamo

```{r}
library(pxR)
data2 <- read.px("http://www.ine.es/jaxiT3/files/t/es/px/13899.px?nocab=1")

final_data2<- as.data.frame(data2)
View(final_data2)
```


Variable 3: Hipotecas con cambios registrales sobre el total de fincas por tipo de cambio
```{r}
library(pxR)
data3 <- read.px("http://www.ine.es/jaxiT3/files/t/es/px/13901.px?nocab=1")

final_data3<- as.data.frame(data3)
View(final_data3)
```

Variable 4: Hipotecas canceladas registralmente sobre el total de fincas por naturaleza de la finca y entidad del prestamista

```{r}
library(pxR)
data4 <- read.px("http://www.ine.es/jaxiT3/files/t/es/px/13903.px?nocab=1")

final_data4<- as.data.frame(data4)
View(final_data4)
```




Shiny:
```{r} 
library(shiny)
library(ggplot2)

# Parte de la interfaz, que definiria los diagramas y tablas
ui <- fluidPage(
  
  # Application title
  titlePanel("Hipotecas"),
  
  # Esto crearia la estructura de la pagina
  # En cada tabPabel forma una variable
  # Dentro de cada tabpanel tendremos selectInput que seran las barras de seleccion de la app 
  # Por ejemplo: Sexo, Comunidades Autonomas,Grupo quinquenal
  
  
  sidebarLayout(
    sidebarPanel(
      tabsetPanel(id="Tipo_Input",
        tabPanel("Variable 1",
                 h4("Esta variable trata las hipotecas sobre fincas rústicas"),
                selectInput(inputId = "Entidad_V1" ,
                  label = "Elija entre las posibles entidades que conceden el préstamo",
                  c("Total",
                    "Banco",
                    "Caja de ahorro",
                    "Otras entidades")
      ),
      selectInput(inputId = "Numero_o_Importe_V1",
                             label = "Seleccione si desea consultar el número o el importe de hipotecas",
                             c("Número de hipotecas"="Número de hipotecas",
                               "Importe de hipotecas"="Importe de hipotecas")
                             ),
      selectInput(inputId = "ComunidadAutonoma_V1",
                  label = "Seleccione una comunidad autonoma",
                  c("Total Nacional" = "Total Nacional",
                    "Andalucía" = "01 Andalucía", 
                    "Aragón" = "02 Aragón", 
                    "Principado de Asturias" ="03 Asturias, Principado de",
                    "Illes Balears"="04 Balears, Illes", 
                    "Canarias"="05 Canarias",
                    "Cantabria"="06 Cantabria",
                    "Castilla y León"="07 Castilla y León", 
                    "Castilla - La Mancha"="08 Castilla - La Mancha",
                    "Cataluña"="09 Cataluña",
                    "Comunitat Valenciana"="10 Comunitat Valenciana",
                    "Extremadura"="11 Extremadura", 
                    "Galicia"="12 Galicia",
                    "Comunidad de Madrid"="13 Madrid, Comunidad de",
                    "Región de Murcia"="14 Murcia, Región de",
                    "Comunidad Foral de Navarra"="15 Navarra, Comunidad Foral de",
                    "País Vasco"="16 País Vasco",
                    "La Rioja"="17 Rioja, La",
                    "Ceuta"="18 Ceuta", 
                    "Melilla"="19 Melilla")
                  ),
      
      #Barra para elegir la edad
     
                
      
      h5("Descargas"),
      downloadButton( outputId = "Descarga_V1",label = "Descargar csv"  ),
      downloadButton( outputId = "Descarga_V1_RData",label = "Descargar RData"  )
                
      ),
      
  ####################################################### Variable 2 ##########################################################
         tabPanel("Variable 2",
                  h4("Esta variable trata las hipotecas sobre fincas urbanas"),
                selectInput(inputId = "Entidad_V2" ,
                  label = "Elija entre las posibles entidades que conceden el préstamo",
                  c("Total",
                    "Banco",
                    "Caja de ahorro",
                    "Otras entidades")
                  ),
                selectInput(inputId = "Numero_o_Importe_V2",
                             label = "Seleccione si desea consultar el número o el importe de hipotecas",
                             c("Número de hipotecas"="Número de hipotecas",
                               "Importe de hipotecas"="Importe de hipotecas")
                             ),
                  selectInput(inputId = "ComunidadAutonoma_V2",
                    label = "Seleccione una comunidad autonoma",
                    c("Total Nacional" = "Total Nacional",
                    "Andalucía" = "01 Andalucía", 
                    "Aragón" = "02 Aragón", 
                    "Principado de Asturias" ="03 Asturias, Principado de",
                    "Illes Balears"="04 Balears, Illes", 
                    "Canarias"="05 Canarias",
                    "Cantabria"="06 Cantabria",
                    "Castilla y León"="07 Castilla y León", 
                    "Castilla - La Mancha"="08 Castilla - La Mancha",
                    "Cataluña"="09 Cataluña",
                    "Comunitat Valenciana"="10 Comunitat Valenciana",
                    "Extremadura"="11 Extremadura", 
                    "Galicia"="12 Galicia",
                    "Comunidad de Madrid"="13 Madrid, Comunidad de",
                    "Región de Murcia"="14 Murcia, Región de",
                    "Comunidad Foral de Navarra"="15 Navarra, Comunidad Foral de",
                    "País Vasco"="16 País Vasco",
                    "La Rioja"="17 Rioja, La",
                    "Ceuta"="18 Ceuta", 
                    "Melilla"="19 Melilla")
                  ),
                 
                 
       h5("Descargas"),          
      downloadButton( outputId = "Descarga_V2",label = "Descargar csv"  ),
      downloadButton( outputId = "Descarga_V2_RData",label = "Descargar RData"  )
      
                 ), #Fin Tabpanel2
      
      
################################################## Variable 3 #########################################################
        tabPanel("Variable 3",
                 h4("Esta variable trata hipotecas con cambios registrales por tipo de cambio"),
                 selectInput(inputId = "TipodeCambio_V3" ,
                  label = "Elija entre las posibilidades de tipo de cambio",
                  c("Total",
                    "Novación",
                    "Subrogación deudor",
                    "Subrogación acreedor")),
                 selectInput(inputId = "ComunidadAutonoma_V3",
                  label = "Seleccione una comunidad autonoma",
                  c("Total Nacional" = "Total Nacional",
                    "Andalucía" = "01 Andalucía", 
                    "Aragón" = "02 Aragón", 
                    "Principado de Asturias" ="03 Asturias, Principado de",
                    "Illes Balears"="04 Balears, Illes", 
                    "Canarias"="05 Canarias",
                    "Cantabria"="06 Cantabria",
                    "Castilla y León"="07 Castilla y León", 
                    "Castilla - La Mancha"="08 Castilla - La Mancha",
                    "Cataluña"="09 Cataluña",
                    "Comunitat Valenciana"="10 Comunitat Valenciana",
                    "Extremadura"="11 Extremadura", 
                    "Galicia"="12 Galicia",
                    "Comunidad de Madrid"="13 Madrid, Comunidad de",
                    "Región de Murcia"="14 Murcia, Región de",
                    "Comunidad Foral de Navarra"="15 Navarra, Comunidad Foral de",
                    "País Vasco"="16 País Vasco",
                    "La Rioja"="17 Rioja, La",
                    "Ceuta"="18 Ceuta", 
                    "Melilla"="19 Melilla")),
                
                 
      h5("Descargas"),
      downloadButton( outputId = "Descarga_V3",label = "Descargar csv"  ),
      downloadButton( outputId = "Descarga_V3_RData",label = "Descargar RData"  )
      
        ), #Fin tabPanel 3
      
###############################################Variable 4 #####################################################

 tabPanel("Variable 4",
          h4("Esta variable trata hipotecas canceladas registralmente"),
                 selectInput(inputId = "Entidad_V4" ,
                  label = "Elija entre las posibles entidades que conceden el préstamo",
                  c("Banco",
                    "Caja de ahorro",
                    "Otras entidades")
                  ),
                  selectInput(inputId = "Naturaleza_Finca_V4",
                              label = "Elija la naturaleza de la finca",
                              c("Total fincas",
                                "Total fincas rústicas",
                                "Total fincas urbanas"
                                )
                              ),
                 selectInput(inputId = "ComunidadAutonoma_V4",
                  label = "Seleccione una comunidad autonoma",
                  c("Total Nacional" = "Total Nacional",
                    "Andalucía" = "01 Andalucía", 
                    "Aragón" = "02 Aragón", 
                    "Principado de Asturias" ="03 Asturias, Principado de",
                    "Illes Balears"="04 Balears, Illes", 
                    "Canarias"="05 Canarias",
                    "Cantabria"="06 Cantabria",
                    "Castilla y León"="07 Castilla y León", 
                    "Castilla - La Mancha"="08 Castilla - La Mancha",
                    "Cataluña"="09 Cataluña",
                    "Comunitat Valenciana"="10 Comunitat Valenciana",
                    "Extremadura"="11 Extremadura", 
                    "Galicia"="12 Galicia",
                    "Comunidad de Madrid"="13 Madrid, Comunidad de",
                    "Región de Murcia"="14 Murcia, Región de",
                    "Comunidad Foral de Navarra"="15 Navarra, Comunidad Foral de",
                    "País Vasco"="16 País Vasco",
                    "La Rioja"="17 Rioja, La",
                    "Ceuta"="18 Ceuta", 
                    "Melilla"="19 Melilla")),
                
                 
      h5("Descargas"),
      downloadButton( outputId = "Descarga_V4",label = "Descargar csv"  ),
      downloadButton( outputId = "Descarga_V4_RData",label = "Descargar RData"  )
      
        ) #Fin tabPanel 4


      ) #fin tabsetPanel
   
    ), #Fin sliderPanel
    mainPanel(
      
     # h4("Los datos pueden tardar tiempo en cargar"),
      tabsetPanel(
        tabPanel("Tabla",
            tableOutput("Tabla")
            ),
        
        tabPanel("Gráfica",
             plotOutput("Grafico")
             )
        
      )

      
    )
  ) # Fin sidebarLayout
) #Fin ui

################################################### server ###############################################################

#En el server creamos el reactivo que tendra las condiciones dependiendo de los inputs que haga el usuario

server <- function(input, output) {
  
  datasetInput <- reactive({
    
    
    if(input$Tipo_Input=="Variable 1"){
          final_data[final_data$Entidad.que.concede.el.préstamo== input$Entidad_V1  &
                       final_data$Número.e.importe ==input$Numero_o_Importe_V1 &
                 final_data$Comunidades.Autonomas ==input$ComunidadAutonoma_V1 , ]
    }else if(input$Tipo_Input=="Variable 2"){
          final_data2[final_data2$Entidad.que.concede.el.préstamo== input$Entidad_V2  &
                       final_data2$Número.e.importe == input$Numero_o_Importe_V2 &
                 final_data2$Comunidades.Autonomas == input$ComunidadAutonoma_V2 , ]
    }else if (input$Tipo_Input=="Variable 3"){
          final_data3[final_data3$Tipo.de.cambio == input$TipodeCambio_V3 &
                     final_data3$Comunidades.Autonomas == input$ComunidadAutonoma_V3,]
    
    }else if (input$Tipo_Input == "Variable 4"){
      final_data4[final_data4$Entidad.que.concede.el.préstamo == input$Entidad_V4 &
                    final_data4$Naturaleza.de.la.finca == input$Naturaleza_Finca_V4 &
                    final_data4$Comunidades.Autonomas == input$ComunidadAutonoma_V4,]
    }
    
    #vector <- (datasetInput()[c(7,31840*12),])
    
    #print(vector)
    
    
  })
  
  output$Tabla <- renderTable({
    datasetInput()
  })
  
 output$Grafico <- renderPlot({
   v <- seq(9, 31840, by=12)
  # datos <- data.frame(datasetInput())
  datos <- data.frame(datasetInput()[v,])
  datasetInput2 <- datos
   ggplot(data = datasetInput2,aes(x=Periodo,y=value)) + geom_bar(stat="identity") + coord_flip() + ylab("Hipotecas") 
 })
 
 
 
 ##################################################  Codigo de Descargas  #################################################
 
 #################################################### Descargas csv #######################################################
 
# Descarga_V1 <- final_data
 output$Descarga_V1 <- downloadHandler(
    filename = function() {
     "Hipotecas_Fincas_Rústicas.csv"
    },
    content = function(file) {
      write.csv(final_data, file, row.names = FALSE) 
    }
  )
 output$Descarga_V2 <- downloadHandler(
    filename = function() {
     "Hipotecas_Fincas_Urbanas.csv"
    },
    content = function(file) {
      write.csv(final_data2, file, row.names = FALSE) 
    }
  )
 output$Descarga_V3 <- downloadHandler(
    filename = function() {
     "Hipotecas_TipodeCambio.csv"
    },
    content = function(file) {
      write.csv(final_data3, file, row.names = FALSE) 
    }
  )
 output$Descarga_V4 <- downloadHandler(
    filename = function() {
     "Hipotecas_Canceladas.csv"
    },
    content = function(file) {
      write.csv(final_data4, file, row.names = FALSE) 
    }
  )
 
 ################################################## Descargas RData ########################################################
 
  Hipotecas_Fincas_Rústicas <- final_data
  output$Descarga_V1_RData <- downloadHandler(
    filename = function() {
     "Hipotecas_Fincas_Rústicas.rdata"
    },
    content = function(file) {
     save(Hipotecas_Fincas_Rústicas, file = file )
    }
  )
 
  Hipotecas_Fincas_Urbanas<- final_data2
   output$Descarga_V2_RData <- downloadHandler(
    filename = function() {
     "Hipotecas_Fincas_Urbanas.rdata"
    },
    content = function(file) {
     save(Hipotecas_Fincas_Urbanas, file = file )
    }
  )
   
   Hipotecas_TipodeCambio <- final_data3
  output$Descarga_V3_RData <- downloadHandler(
    filename = function() {
     "Hipotecas_TipodeCambio.rdata"
    },
    content = function(file) {
     save(Hipotecas_TipodeCambio, file = file )
    }
  )
  
  Hipotecas_Canceladas <- final_data4
  output$Descarga_V4_RData <- downloadHandler(
    filename = function() {
     "Hipotecas_Canceladas.rdata"
    },
    content = function(file) {
     save(Hipotecas_Canceladas, file = file )
    }
  )
}
# Run the application 
shinyApp(ui = ui, server = server)


```
